【裁判字號】    97,簡上,28
【裁判日期】    980511
【裁判案由】    毀損
【裁判全文】
臺灣臺東地方法院刑事判決           97年度簡上字第28號
上  訴  人  臺灣臺東地方法院檢察署檢察官
被      告  戊○○
上列上訴人因被告毀棄損壞案件，不服本院中華民國97年11月14
日97年度東簡字第321號第一審簡易判決（起訴案號：97年度偵
字第729號），提起上訴，本院管轄之第二審合議庭判決如下：
    主    文
原判決撤銷。
蘇佳宏犯毀損他人物品罪，處拘役參拾日，如易科罰金，以新臺
幣壹仟元折算壹日。未扣案之棒球棒壹支沒收。
    犯罪事實
一、戊○○於民國97年3月8日下午5時許，基於毀損之故意，持
    其所有之棒球棒一支，至台東細台東市○○路○段31號丁○
    ○住處，以上揭棒球棒損壞上址該處大門落地窗玻璃二片，
    足生損害於丁○○。嗣戊○○復接續基於毀損之犯意，持上
    揭棒球棒，至台東富岡漁港，毀損丁○○所有使用停放於漁
    港邊之漁船（名稱: 東成一號、漁船統一編號:CT0000000號
    ）之船艙玻璃四片、衛星導航儀器及羅盤，均足生損害於丁
    ○○。
二、案經丁○○訴由行政院海案巡防署海岸巡防總局東部地區巡
    防局局移送臺灣臺東地方法院檢察署檢察官偵查聲請簡易判
    決處刑。
    理    由
壹、程序方面：
一、按被告以外之人於審判外之言詞或書面陳述，除法律有規定
    者外，不得作為證據；又被告以外之人於審判外之陳述，雖
    不符合同法第159條之1至第159條之4之規定，但經當事人於
    審判程序同意作為證據，法院審酌該言詞陳述或書面陳述作
    成時之情況，認為適當者，亦得為證據。當事人、代理人或
    辯護人於法院調查證據時，知有第159條第1項不得為證據之
    情形，而未於言詞辯論終結前聲明異議者，視為有前項之同
    意，刑事訴訟法第159條第1項及第159條之5分別定有明文。
    經查，本判決下列所引用之各該被告以外之人於審判外之陳
    述，並無顯不可信之情況，依刑事訴訟法第159條之4第1款
    規定，有證據能力外，其餘亦屬傳聞證據部分，檢察官、被
    告及辯護人於本院準備程序中均表示沒有意見，且迄於言詞
    辯論終結前亦未聲明異議。本院審酌上開證據資料製作時之
    情況，尚無違法不當及證明力明顯過低之瑕疵，亦認為以之
    作為證據應屬適當，故揆諸前開規定，爰依刑事訴訟法第
    159條之5規定，認前揭證據資料均有證據能力。
貳、實體方面
一、證據
（一）訊據被告戊○○固坦承損壞落地窗玻璃二片、東成一號漁
      船船艙玻璃四片之情，惟矢口否認損壞東成一號漁船自動
      導航儀器及羅盤之情，辯稱「可能從外面用棒球棒砸船艙
      玻璃時，棒球棒或是玻璃砸到衛星導航設備及羅盤」云云
      。經查，被告自白以棒球棒砸毀告訴人住處大門落地窗玻
      璃二片，復持棒球棒，至台東富岡漁港，毀損告訴人所有
      使用停放於富岡漁港邊東成一號漁船船艙玻璃四片，核與
      告訴人指述情形相符，並有駕駛艙玻璃毀損及落地窗破損
      照片足稽，而堪信實。
（二）次查，卷附照片顯示東成一號漁船衛星導航設備之螢幕破
      裂，而告訴人丁○○以證人身分結證稱「我一開機就沒有
      螢幕，因為螢幕玻璃壞掉」，證人甲○○即當時富岡漁港
      安檢所所長結證稱「玻璃碎片散落在駕駛艙的外面，駕駛
      艙內也有玻璃碎片，.. 有看到類似導航儀器的東西遭敲
      擊破碎的痕跡，有部分物品如無線電發報器掉落地面，..
      . 該船艙沒有上鎖，可以自由進出... 」，證人乙○○即
      富岡安檢所組長結證稱「當時到船上後... 船艙裡外都有
      散落玻璃碎片，我有進入船艙，船艙裡面很凌亂，駕駛艙
      內個人物品都掉落地面，但我沒有印象有什麼個人物品..
      . 」，證人賴拓堯警詢稱「戊○○就到車子後座拿出棒球
      棒，到丁○○的船東成一號上，手持棒球棒敲打毀損船艙
      駕駛玻璃」，足徵，於案發當時只有被告一人持棒球棒登
      上東成一號漁船破壞，從而，當被告破壞完畢離船後，相
      關蒐證人員登船蒐證查得東成一號之導航儀器遭破壞，則
      該導航儀器之毀損為唯一登船之被告所為，應堪認定。再
      者，雖證人甲○○及乙○○對於羅盤毀損情形已無印象，
      然參諸卷附東成一號漁船船艙內之衛星導航設備螢幕遭被
      告惡意敲擊破裂，及卷附照片顯示羅盤外圍之木板框裂掉
      ，若非被告以棒球棒故意敲擊該羅盤外圍之木框，木框實
      不可能裂掉，且告訴人亦稱「可能因震動導致羅盤中間的
      磁盤故障，讓羅盤無法正確使用」，況衡情衛星導航設備
      及羅盤為船隻航行導引之重要工具，若無該等設備漁船根
      本不可能航向正確目的地，而告訴人為漁民，斷無自行毀
      損衛星導航設備及羅盤，使自己無法順利出航之理，益徵
      ，告訴人船上之羅盤亦係遭被告所毀損。
（三）綜上所述，本案事證已臻明確，被告戊○○為前開毀損犯
      行，堪予認定，自應依法予以論罪科刑。
二、核被告戊○○為所為，係犯刑法第354條之毀損罪。被告先
    後二次毀損行為，係基於同一毀損犯意下之接續行為，僅侵
    害同一法益，為接續犯。
三、原審因認被告罪證明確，予以論科，固非無見，惟查：原判
    決係引用聲請簡易判決處刑書之犯罪事實，認被告僅毀損落
    地窗玻璃二片及東成一號漁船船艙玻璃四片，漏未審酌被告
    尚有毀損衛星導航儀器及羅盤之毀損犯行，自有未恰。檢察
    官循告訴人之請求提起上訴，指摘原判決此部分不當，為有
    理由，應由本院將原判決撤銷改判。審酌被告因債務糾葛，
    不循正當法律程序解決，而以暴力相向，顯見被告目無法紀
    ，罔顧告訴人之權益，併審及告訴人之物品遭毀損範圍、程
    度，且被告迄未賠償告訴人之損失，暨被告犯後態度等一切
    情狀，爰量處如主文所示之刑，並諭知易科罰金折算標準。
    又被告為本件毀損犯行所用之棒球棒1支，為被告所有供犯
    罪所用之物，業據被告陳明在卷，上開工具既屬被告所有供
    本件毀損犯行所用，應依刑法第38條第1項第2款宣告沒收。
據上論斷，應依刑事訴訟法第455條之1第1項、第3項、第369條
第1項前段、第364條、第299條第1項前段，刑法第354條、第41
條第1項前段、第38條第1項第2款，刑法施行法第1條之1第1項、
第2項前段，判決如主文。
本案經檢察官丙○○到庭執行職務。
中    華    民    國    98    年    5     月    11    日
                    刑事第一庭審判長法  官  陳義忠
                                    法  官  康文毅
                                    法  官  李俊彬
以上正本證明與原本無異。
本件不得上訴。
                                    書記官  王希文
中    華    民    國    98    年    5     月    11    日
中華民國刑法第354條
（毀損器物罪）
毀棄、損壞前二條以外之他人之物或致令不堪用，足以生損害於
公眾或他
人者，處 2 年以下有期徒刑、拘役或 5 百元以下罰金。


司法院資訊處製作；財團法人民間司法改革基金會備份。
